臺灣高等法院刑事判決　　　　　　　　　九十一年度上易字第四三號
　　上　訴　人　臺灣桃園地方法院檢察署檢察官
　　被　　　告　乙○○
右上訴人，因被告竊盜案件，不服台灣桃園地方法院，九十年度易字第一八五一號，
中華民國九十年十一月二十二日第一審判決（起訴案號：台灣桃園地方法院檢察署九
十年度偵字第一○六六二號，移送併辦案號台灣台北地方法院檢察署九十年度偵字第
一七五三四號、台灣士林地方法院檢察署九十年度偵字第七八二四號、一一四二四號
）提起上訴，本院判決如左：
    主  文
原判決撤銷。
乙○○連續攜帶兇器於夜間侵入住宅竊盜未遂，處有期徒刑肆月，如易科罰金，以
佰元折算壹日。
    事  實
一、乙○○基於意圖為自己不法所有之概括犯意，（一)先於民國九十年六月三十日
    凌晨二時十分許之夜間，持現場取得，客觀上可做為兇器使用對人體具有危險性
    之鐵棒乙支，侵入甲○○所居住經營，位於桃園縣龜山鄉○○路一０五號之「鄉
    土自助餐店」住宅內，毀損其內之冰箱玻璃（毀損部分未據告訴），著手欲竊取
    其中之飲料，尚未得手即為甲○○所發現，報警當場查獲，並扣得甲○○所有之
    鐵棒一支。(二)後於九十年七月間某日凌晨二、三時許，至台北市○○區○○路
    一二號之台灣省菸酒公賣局台北分局士林配銷處空地內，趁無人看管之際，竊取
    置於該處之空酒瓶八０支，得手後變賣花用。嗣於九十年七月二十七日三時三十
    分許，復至上址竊取空酒瓶一二０支、裝瓶塑膠箱二個，得手後準備離去時，為
    警當場查獲。(三)又於九十年八月八日凌晨三時許，至台北市○○區○○街四二
    六巷口之「阿香小吃店前，竊取張正仁所有之空酒瓶一箱（三十二瓶），得手後
    準備離去時，為張正仁發現，報警當場查獲。（四）復於九十年十一月十七日凌
    晨三時三十分許，夥同其弟曾立偉（民國七十二年八月二日生），在台北市○○
    區○○路七段四０一巷三二六號林玉樹所經營之雜貨店旁（即第二水門旁），以
    徒手之方式竊取空瓶三十支，同上凌晨四時許，為警在上揭巷口當場查獲。
二、案經被害人甲○○訴由桃園縣警察局龜山分局報請台灣桃園地方法院檢察署檢察
    官偵查起訴暨移送併辦。
    理  由
一、訊據被告乙○○就前揭犯罪事實供承不諱，核與被害人甲○○、張正仁、林金樹
    在警訊中指述情節相符，並經證人丙○○、曾欣豪、謝宗霖、王永綱、郭聰明等
    人供述屬實，共同被告曾立偉亦供認與其兄夥同行竊空瓶子情事，此外，復有失
    竊報告一紙、贓物認領保管單三紙附卷、及現場取得被害人甲○○所有供犯罪事
    實（一）犯行所用之鐵棒一支扣案可稽，故本件事證已臻明確，被告犯行堪予認
    定。
二、被告持以竊取上述犯罪事實（一）犯行所用之鐵棒一支，客觀上足以對人之生命
    、身體之安全構成威脅，而具有危險性，自屬兇器無疑。核被告所為係犯刑法第
    三百二十一條第二項、第一項第三款、第一款之攜帶兇器於夜間侵入住宅竊盜未
    遂罪及同法第三百二十條第一項普通竊盜罪。事實（四）所述事實，係與其弟共
    同所為，有犯意之聯絡及行為之分擔，為普通竊盜罪之共犯。被告前後多次竊盜
    犯行，時間緊接，犯意概括，為連續犯，應論以情節較重之刑法第三百二十一條
    第二項、第一項第三款、第一款之加重竊盜罪，並依刑法第五十六條之規定加重
    其刑。又被告已著手於加重竊盜罪犯罪行為之實行而不遂，為未遂犯，應依刑法
    第廿六條前段規定減輕其刑，並先加後減之。
三、有關犯罪事實（二）、（三）、（四）之事實，雖未據檢察官提起公訴，惟此部
    分之犯行與本件科刑部分，具有連續犯之裁判上一罪之關係，本院自得一併審理
    。扣案之鐵棒一支，雖係供被告上述犯罪事實（一）犯行所用，惟係被告現場取
    得，為被害人甲○○所有之物，業據被告供明在卷，爰不予宣告沒收，附此敘明
    。
四、原審以被告罪證明確予以論罪科刑，固非無見，惟原判決就事實（四）部未及論
    述，尚有未洽，公訴人上訴意旨執以指摘原判決不當，為有理由，應由本院予以
    撤銷改判。爰審酌被告犯罪之動機、目的、手段、及所竊財物價額與犯罪後態度
    等一切情狀，量處有期徒刑四月，並諭知易科罰金之折算標準。被告乙○○前雖
    未曾受有期徒刑以上刑之宣告，此固有本院被告全國前案紀錄表在卷可認，惟其
    於夜間連續行竊多次，所竊財物雖不貴重，但影響社會治安與居家安寧至鉅，不
    宜宣告緩刑，併此敘明。
據上論斷，應依刑事訴訟法第三百六十九條第一項前段、第三百六十四條、第二百九
十九條第一項前段，刑法第五十六條、第三百二十一條第二項、第一項第一款、第三
款、第二十六條前段、第四十一條第一項前段，罰金罰鍰提高標準條例第二條，判決
如主文。
本案經檢察官呂丁旺到庭執行職務。
中      華      民      國    九十一    年      三      月     十三     日
                              臺灣高等法院刑事第十庭
                                  審判長法  官    溫  耀  源
                                        法  官    林  銓  正
                                        法  官    黃  金  富
右正本證明與原本無異。
不得上訴。
                                        書記官    江  采  廷
中      華      民      國    九十一    年     三       月     十四     日
附錄：本判決論罪科刑法條全文
刑法第三百二十一條
犯竊盜罪而有左列情形之一者，處六月以上五年以下有期徒刑：
一、於夜間侵入住宅或有人居住之建築物、船艦或隱匿其內而犯之者。
二、毀越門扇、牆垣或其他安全設備而犯之者。
三、攜帶兇器而犯之者。
四、結夥三人以上而犯之者。
五、乘火災、水災或其他災害之際而犯之者。
六、在車站或埠頭而犯之者。
前項之未遂犯罰之。
